【裁判字號】    92,交聲更,26
【裁判日期】    920530
【裁判案由】    違反道路交通管理處罰條例聲明異議
【裁判全文】
臺灣臺北地方法院交通事件裁定                    九十二年度交聲更字第二六號
    異  議  人  甲○○
    即受處分人
右列受處分人因違反道路交通管理處罰條例聲明異議案件，對本院於九十一年十二月
十九日所為九十一年度交聲字第一七七六號駁回其聲請之裁定提起抗告，由台灣高等
法院以九十二年度交抗字第五六號裁定發回更為審理，本院裁定如左：
        主  文
異議駁回。
        理  由
一、按禁止臨時停車線為紅色實線，用以指示禁止臨時停車路段，另在交岔路口十公
    尺內，不得臨時停車，道路交通標誌標線號誌設置規則第一百六十九條第一項、
    第二項、道路交通安全規則第一百十一條第二款分別定有明文，而如汽車駕駛人
    在禁止臨時停車處所停車者，處新台幣（以下同）六百元以上一千二百元以下罰
    鍰，道路交通管理處罰條例第五十六條第一項第一款亦有明文規定。再行為人如
    係駕駛小型車在禁止臨時停車路段違規停車為警舉發，而在舉發通知單上所載之
    應到案日期前聽候裁決，經主管機關調查後仍認定其有違規停車之行為者，依違
    反道路交通管理事件統一裁罰基準及處理細則第四十四條第一項及違反道路交通
    管理事件統一裁罰基準表（以下稱基準表）之規定，需對該違規停車之行為人處
    以九百元之罰鍰。
二、本件異議人即受處分人甲○○於民國九十一年十月一日十時三十七分許，將其所
    有車號ＡＩ－八六八一號自用小客車，在台北市○○○路○段三三五巷十九號前
    之交岔路口十公尺內並劃設有紅色實線禁止臨時停車線之路段停車，且駕駛人不
    在現場，而為台北市政府警察局松山分局交通分隊（以下稱松山分局）隊員王大
    方當場以拍照之方式採證，並以異議人有違反前揭道路交通管理處罰條例第五十
    六條第一項第一款規定之行為掣單舉發，嗣將舉發通知單送達於異議人後，異議
    人於應到案日期前向原處分機關提出申訴，經原處分機關請舉發單位即松山分局
    調查結果，仍認異議人有前開違規行為，原處分機關乃依前揭道路交通管理處罰
    條例第五十六條第一項第一款、違反道路交通管理事件統一裁罰基準及處理細則
    第四十四條第一項及基準表之規定，於九十一年十二月二日裁處異議人罰鍰九百
    元。
三、異議意旨固不否認有於前開時間將其所有之前開車號汽車，在前述地點停車之事
    實，惟矢口否認有任何違反道路交通管理處罰條例規定之行為，辯稱：如何證明
    係在交岔路口十公尺內停車云云。惟查：異議人於前述時地不在其所有之上開車
    號自用小客車駕駛座上，而將該部汽車違規停放在台北市○○○路○段三三五巷
    十九號前之交岔路口轉角處並劃設有紅線之路段之違規事實，有卷附舉發照片二
    幀附卷可佐，可明顯看出異議人所有之前開車輛確係停放在交岔路口就在轉角的
    地方，顯在交岔路口十公尺內，且地面上劃設有紅線，又證人即開單告發受處分
    人之警員王大方於本院九十二年五月十六日調查時，到庭結證稱：舉發照片之拍
    照時間、地點與舉發單所載違規時間、地點相符；伊當時值勤中，發現該部車輛
    違規停車，駕駛人不在現場已離座，車子也是熄火停車狀態，他在交岔路口十公
    尺內停車，且該處也劃有紅線，照片中另一輛白色車子也正好在轉角處，所以可
    以看得出來該處是交岔路口，且紅線也很明顯等語，從而異議人上開辯解，要不
    足採，本件事證明確，異議人之違規行為堪以認定。
四、綜上所述，異議人確有在前揭時地將其所有自用小客車在前述交岔路口十公尺內
    且同時劃設有紅色禁止臨時停車實線，表示禁止臨時停車路段之道路上停車之行
    為，從而原處分機關依前揭道路交通管理處罰條例第五十六條第一項第一款、違
    反道路交通管理事件統一裁罰基準及處理細則第四十四條第一項及基準表之規定
    ，裁處異議人罰鍰九百元，核無違誤，本件異議人之異議為無理由，自應將其異
    議駁回。
據上論斷，應依道路交通案件處理辦法第十九條，裁定如主文。
中      華      民      國    九十二    年      五      月     三十     日
                                      臺灣臺北地方法院交通法庭
                                          法  官  歐陽漢菁
右正本證明與原本無異。
如不服本裁定，應於送達後五日內，向本院提出抗告狀。
                                          書記官  沈 芳 君
中      華      民      國    九十二    年      六      月      二      日


司法院資訊處製作；財團法人民間司法改革基金會備份。
